【裁判字號】    89,判,1722
【裁判日期】    890526
【裁判案由】    贈與稅
【裁判全文】
行  政  法  院  判  決                          八十九年度判字第一七二二號
    原      告  甲○○
    訴訟代理人  章修璇律師
                許士宦律師
    被      告  財政部台北市國稅局
右當事人間因贈與稅事件，原告不服行政院中華民國八十八年四月二十九日台八十八
訴字第一六七四一號再訴願決定，提起行政訴訟。本院判決如左︰
    主  文
再訴願決定、訴願決定及復查決定均撤銷。
    事  實
緣原告於民國八十二年三月十五日自亞洲信託投資股份有限公司定期存款新台幣（下
同）一○、○○○、○○○元到期轉存其配偶侯梅華帳戶；另於同年四月二十三日自
中國信託商業銀行定期存款三、○○○、○○○元到期轉存其弟李明宗帳戶，被告以
其本次贈與額一三、○○○、○○○元，加計本年度前次贈與額四五○、○○○元，
乃核定本次贈與總額為一三、四五○、○○○元，淨額為一三、○○○、○○○元。
又原告未依規定辦理贈與稅申報，乃按短漏贈與稅額三、○二三、七五○元處以一倍
罰鍰三、○二三、七五○元。原告不服，主張本件繳款書送達不合法，致其未能依法
申請復查，又其並無贈與行為，自不應課徵贈與稅云云，申經復查結果，未獲變更，
提起訴願、再訴願，遞遭決定駁回，遂提起行政訴訟，茲摘敘兩造訴辯意旨如次：
原告起訴意旨及補充理由略謂︰一、按「繳納稅捐之文書，稅捐稽徵機關應於文書所
載開始繳納稅捐日期前送達」，稅捐稽徵法第十八條第四項定有明文，且原則上應以
應受送達人為送達對象，或依稅捐稽徵法第十九條規定得向應受送達人合法授權之代
理人、代表人或管理人等以為送達，否則即不生合法送達之效力，該繳納稅捐之文書
繳納期間、異議或救濟期間，即無從起算。二、查原告戶籍地址（台北市○○路○段
二○八巷七十一號七樓），係屬「喜來福花園廣場華廈」大樓Ｂ棟第二樓梯住戶，雖
該大廈有三棟，惟僅設有一個管理地下室停車場之委員會，亦即「喜來福花園廣場華
廈管理委員會」管理地下室停車場。本件原告閱卷發現：稅單上之收文章為八十六年
一月九日「喜來福華廈Ｃ１管理委員會」，住址為改編前承德路六一六巷九一號至一
○一號舊址，代收人為「陳毓棟」，此有繳款書掛號回執可稽。經查「喜來福花園廣
場華廈」僅設一個地下室停車場管理委員會，並無「喜來福花園廣場華廈Ｃ１管理委
員會」，且委員會也從未僱用前開「陳毓棟」任管理員，故本件繳款書並未合法送達
。三、再查本件「喜來福花園廣場華廈管理委員會」並未收受原告之稅單：（一）原
告前委請律師函詢「喜來福華廈管理委員會」是否有代收原告稅單等情，該管理委員
會函覆略謂：「一、本「喜來福花園廣場華廈管理委員會」之工作範圍僅限於地下室
停車場之管理與車位月租費之收受。二、喜來福華廈各住戶之管理費，乃由各梯住戶
自行負責約雇管理員管理，與本會並無任何關係。三、本會發現稅單收文章為「喜來
福華廈Ｃ１管理委員會」與本「喜來福花園廣場華廈管理委員會」並不相同也無關連
。四、「陳毓棟」從未擔任本會管理員，與本會並無任何瓜葛。」（二）由前揭函文
足證，「喜來福花園廣場華廈」並無任何管理委員會蓋章代收原告任何稅單文件，且
代收人「陳毓棟」亦非喜來福華廈管理員，其顯非合法有權代收稅單之人。再者本件
稅單上之收文章與該管理委員會所屬之印章樣式，亦完全不同。故本件稅單並未合法
送達予原告，彰彰甚明。四、「喜來福花園廣場華廈管理委員會」各梯棟均有自治委
員會，各自聘有管理員，陳毓棟並未受僱於原告設籍之Ｂ棟自治委員會，本件Ｃ棟自
治委員會之管理員，無權代收Ｂ棟即原告住戶之稅單：（一）依「喜來福花園廣場華
廈管理委員會」第八任主任委員鄭炫榮於八十七年四月八日在八十六年財執國滯丑字
第二八一、二八四號強制執行事件調查庭中之證言可知：喜來福花園廣場華廈大樓「
共有Ａ、Ｂ、Ｃ三棟，各有自治委員會，我們Ａ棟有五梯，Ｂ、Ｃ棟各有二棟梯。每
梯有自治委員會，各聘管理員，管理委員會只有一個。」，足見，「喜來福花園廣場
華廈」僅有一個針對地下室停車場之管理委員會，雖共有九個自治委員會，惟每個自
治委員會係分別獨立運作，各不相干，即原告所設籍之Ｂ棟有該棟之自治委員會，聘
有該棟管理員。則原處分及原決定均稱「（鄭炫榮執行調查筆錄及訴願書均提及該大
廈有九梯九個收發章，惟從未述及聘有九位管理員），是Ａ、Ｂ、Ｃ棟均屬同一管理
委員會，其收件章應包括Ｃ棟及Ｂ棟之住戶」云云，與事實不符。本件收文章為「喜
來福華廈Ｃ１管理委員會」，則該收文者乃受僱於Ｃ１棟，而非受僱於原告設籍之Ｂ
棟，因此由其收文，送達並不合法。（二）經查「Ｃ１管理委員會」並不屬於「喜來
福花園廣場華廈管理委員會」（按「喜來福花園廣場華廈管理委員會」只負責地下室
停車管理），且原告之住戶所屬自治會為「喜來福華廈Ｂ２自治會」，並非Ｃ棟第一
梯（即Ｃ１）自治會。由此可知，該稅單係由Ｃ棟自治委員會之管理員「陳毓棟」代
收，而原告戶籍所在之Ｂ棟自治會，從未曾收受自Ｃ１管理委員會所代收之稅單，且
原告所屬「Ｂ棟」以外其他管理委員會如有代收「Ｂ棟」住戶稅單情事，亦非合法有
權之代收。故本件未合法送達稅單，復查期間無從起算，原告於知悉後申請復查，並
無不合。五、本件被告應將繳款書投遞至原告Ｂ棟大樓之信箱，其逕送交別棟大廈（
Ｃ棟大樓）管理員收執，顯非合法送達：（一）按本件「喜來福花園廣場華廈」共有
三棟，分別為Ａ棟、Ｂ棟及Ｃ棟，此有「喜來福花園廣場華廈」之平面圖示可稽，Ａ
棟係面臨承德路二○八巷，共有五個樓梯，即有五個出入口；Ｂ棟係圖示中間棟，共
有二個樓梯，即有二個出入口；Ｃ棟位於圖示右側，亦有二個樓梯、出入口，所有出
入口都設有該樓梯每戶之專用信箱，分別編有門牌號碼，此有原告Ｂ棟第二樓梯、Ｃ
棟樓梯及Ａ棟樓梯各出入口之相片可稽，故所有郵件均由郵差直接送至每戶之專用信
箱，即使是掛號信件，亦由郵差直接按門鈴投遞，從無交由大廈管理員收執之情事。
原告居住於Ｂ棟大樓有其專用信箱，郵件自應投遞至原告之上開信箱，而非交予別棟
（Ｃ棟）大樓之管理員代轉。（二）經查「喜來福花園廣場華廈」僅設有一管理委員
會，僱用管理員負責大廈地下停車場車輛之管理，此有「喜來福花園廣場華廈管理委
員會」之照片可稽，管理員並不負責收受大廈住戶郵件之收受。且本件「喜來福花園
廣場華廈」之出入大門皆開啟，平日車輛、郵差均可自由進出，此有大門照片可稽，
故大廈之郵件均由郵差直接至每戶之郵箱投遞，無庸交由管理員代收，且原告所住之
Ｂ棟並未僱用任何管理員，更無將信件交由Ｃ棟管理員收執之理由。再訴願決定未查
，竟誤認「陳毓棟」為管理停車場之「喜來福花園廣場華廈管理委員會」管理員而後
有權收受繳款書，其送達即為合法云云，其認定事實顯屬草率，而不足採。六、退步
言之，本件繳款書縱如被告所言，經「陳毓棟」收受，惟渠既非本件「喜來福花園廣
場華廈管理委員會」之受僱人，足見，本件稅單並未合法送達：（一）按依司法院八
十年七月三日（八○）廳民一字第○六二一號函，司法院第一廳研究意見謂：「按送
達證書，應於作成後交收領人簽名、蓋章或按指印，為民事訴訟法第一百四十一條第
二項所明定；又文書付與受僱人，依同法第一百三十七條第一項亦有與交付本人生同
一之效力。題示應送大廈內住戶之執行名義文件，倘僅經大廈管理員於送達證書上蓋
大廈管理委員會員戳代收，並未一併由該管理員以受僱人之身分簽名或蓋其私章，尚
難認已交付受僱人，由其合法收受，自與上開規定不合。」，又台灣高等法院審核意
見亦採相同見解：「故該管理員代收住戶文件，除應由其簽名或蓋其私章以示其合法
性外，宜並蓋用大廈管理委員會圖戳，用以示明其身分。」（二）依前揭司法院第一
廳研究意見及台灣高等法院審核意見，本件贈與稅本稅及罰鍰繳款書縱認經被告主張
之「喜來福花園廣場華廈」之管理員「陳毓棟」收受，並在回執上蓋「喜來福華廈Ｃ
１管理委員會」之章，惟「陳毓棟」亦非「喜來福花園廣場華廈」之受僱人，依前揭
司法院意見，本件被告、一再訴願決定主張本件繳款書已經原告合法收受，顯無理由
。七、原處分認定陳毓棟有權收受文書，僅係出於推測：被告於八十六年十二月十二
日派員實地調查，「發現該幾棟大樓雖設有守衛室，惟目前並無人員，經赴保仁宮（
該址附近）查詢，得知以前有一個專門收掛號信之人，惟因八十六年二月年終獎金問
題已離職，且已移加拿大。如是該幾棟大樓，依本股事後查詢，只有一個管理人員（
即雙掛號回執之簽收人），則其簽收信件，可能誤用其他管理委員會戳章」。由以上
之調查報告，可知原處分認定本件送達合法，純屬推測：（一）本件被告所認定之送
達時間為八十六年一月九日，而其派員實地調查之時間為八十六年十二月十二日，其
間相隔將近一年，則其調查時，雖幾棟大樓守衛室並無人員，然並無法證明過去亦無
人員，尤其其調查所知之「專門收掛號信」之人，已因年終獎金問題離職，則其他守
衛室人員，亦可能因各種原因離職。故此調查，並不能證明「喜來福花園廣場」只有
一個管理員。（二）調查人員詢問喜來福花園廣場附近的「保仁宮」，得知「以前有
一個專門收掛號信之人」，回答調查員之人究竟是誰？與喜來福花園廣場有何關係？
其是否確實瞭解喜來福花園廣場各棟住戶收信情形？或者僅是道聽途說？被告怎可率
爾採信？（三）由調查報告之用語「如是該幾棟大樓依本股事後查詢，只有一個管理
人員（即雙掛號回執之簽收人）」可知被告並不確定該「唯一的管理人員」為何人，
僅能推測是「雙掛號回執之簽收人」，則該「唯一的管理人員」是否就是陳毓棟，亦
有可疑。倘陳毓棟並非「該唯一的管理人員」，其收受本件文書，更顯不合法。（四
）調查報告並推測「其簽收信件，可能誤用其他管理委員會戳章」，顯見調查單位亦
不確定本件是否合法送達。八、按「訴願因逾越法定期限決定駁回時，若行政處分顯
屬違法或不當者，原行政處分機關或其上級機關得依職權變更或撤銷之」訴願法第十
七條第二項定有明文。本件訴願並未逾期，已說明如上，縱原再訴願決定機關認定為
逾期而駁回原告之再訴願，由於本件之處分明顯違法，因此被告未本於職權，加以變
更或撤銷，亦屬違法。九、綜上所述，本件稅款繳款書因未合法送達予原告，揆諸前
揭說明，繳納期間及申請復查期間即無從起算。惟再訴願決定竟認本件贈與稅繳款書
、違章案件罰鍰繳款書暨核定通知書業於八十六年一月九日即合法送達，而謂申請復
查已逾期云云，其認事用法實有重大違誤。另原處分未詳查本件核課事實，亦有違法
不當之處。為此爰請撤銷一再訴願決定及原處分，以維原告合法權益等語。
被告答辯意旨略謂︰壹、程序部分：一、按「納稅義務人對於核定稅捐之處分如有不
服，應依規定格式，敘明理由，連同證明文件，依左列規定，申請復查：一、依核定
稅額通知書所載有應納稅額或應補徵稅額者，應於繳款書送達後，於繳納期間屆滿翌
日起算三十日內，申請復查。」為稅捐稽徵法第三十五條第一項第一款所明定。二、
本件繳款書之繳納期間為八十六年二月十六日至八十六年四月十五日，並於八十六年
一月九日合法送達，有卷附經喜來福華廈Ｃ１管理委員會及管理員「陳毓棟」簽收之
送達回執聯影本附卷可稽，依首揭法條規定，原告之復查申請期間應至八十六年五月
十五日屆滿，惟原告於八十六年十一月二十八日始申請復查，已逾前述之法定不變期
間，是本件原告復查之程序，顯有未合，應予駁回。三、原告以本件送達繳款書之掛
號郵件收件回執上蓋具收發專用章之「喜來福華廈Ｃ１管理委員會」係屬Ｃ棟，而其
設籍之Ｂ棟「喜來福花園廣場華廈管理委員會」並未蓋章代收其繳款書，Ｂ棟以外之
其他管理委員會如有代收繳款書情事，亦非合法送達，況代收人「陳毓棟」並非喜來
福華廈管理員，顯非合法有權代收繳款書之人，本件繳款書既未經合法送達，其申請
復查期間即無從起算，難謂其申請復查已逾法定不變期間云云，向財政部提起訴願。
訴願決定除持與被告相同之論見外，並以喜來福花園廣場華廈管理委員會主任委員鄭
炫榮八十七年四月八日於台灣士林地方法院財務法庭作證，稱喜來福花園廣場華廈大
樓共有Ａ、Ｂ、Ｃ三棟，Ａ棟有五梯，Ｂ、Ｃ棟各有二梯，每梯各有自治委員會各聘
管理員，但實際管理委員會只有一個，有台灣士林地方法院執行調查筆錄附卷可稽；
又被告於八十六年十二月十二日派員親至該址及鄰近保仁宮實地查證結果，每棟雖設
有守衛室，然並無人看守，實際管理員只有一人，即本件繳款書代收人「陳毓棟」（
其已因年終獎金問題離職），而該大廈既僅有一管理委員會，且經實地查訪僅聘僱一
名管理員負責全部文件之收發，並非各自治委員會各自僱用管理員（鄭炫榮執行調查
筆錄及訴願書均提及該大廈有九梯九個收發章，惟從未述及聘有九位管理員），是Ａ
、Ｂ、Ｃ棟均屬同一管理委員會，其收件章應包括Ｃ棟及Ｂ棟之住戶，有關郵件由該
委員會代收無誤，簽收人「陳毓棟」係屬喜來福華廈管理委員會，為全體住戶之受僱
人，本件繳款書之掛號郵件收件回執，由管理員代收並加蓋大廈管理委員會收發專用
章，其送達即屬合法，是系爭贈與稅及罰鍰已因原告逾期申請復查而告確定，被告從
程序上駁回其復查之申請，並無不當，一再訴願決定駁回，亦無不合。貳、實體部分
：一、按「凡經常居住中華民國境內之中華民國國民，就其在中華民國境內或境外之
財產為贈與者，應依本法規定，課徵贈與稅。」、「本法稱贈與，指財產所有人以自
己之財產無償給與他人，經他人允受而受而生效力之行為。」、「除第二十條所規定
之贈與外，贈與人在一年內贈與他人之財產總值超過贈與免稅額時，應於超過免稅額
之贈與行為發生後三十日內，向主管稽徵機關依本法規定辦理贈與稅申報。」、「納
稅義務人違反第二十三條或第二十四條之規定，未依限辦理遺產稅或贈與稅申報者，
按核定應納稅額加處一倍至二倍之罰鍰。．．．」分別為行為時遺產及贈與稅法第三
條第一項、第四條第二項、第二十四條第一項、第四十四條所明定。二、本件原告分
別於八十二年三月十五日自亞洲信託投資股份有限公司及同年四月二十三日自中國信
託商業銀行定期存款新台幣一○、○○○、○○○元及三、○○○、○○○元到期轉
存其配偶侯梅華及其弟李明宗帳戶，有卷附資金流程可稽，原核定遂依首揭法條規定
，核定本次贈與額一三、○○○、○○○元，加計本年度前次贈與額四五○、○○○
元，核定本次贈與總額為一三、四五○、○○○元，淨額為一三、○○○、○○○元
，又原告未依規定辦理贈與稅申報，原處分乃按同法第四十四條規定，處短漏贈與稅
額三、○二三、七五○元一倍罰鍰三、○二三、七五○元。三、原告主張其前述資金
移轉，並非贈與，惟未能提示相關證明文件供核，所述核不足採，原核定依查得資料
核定原告贈與稅並處罰鍰，並無不合，應予維持。基上論述：原處分及所為復查、訴
願、再訴願決定並無違誤，請判決駁回原告之訴等語。
    理  由
按「納稅義人對於核定稅捐之處分如有不服，應依規定格式，敘明理由，連同證明文
件，依左列規定，申請復查：一、依核定稅額通知書所載有應納稅額或應補徵稅額者
，應於繳款書送達後，於繳納期間屆滿翌日起算三十日內，申請復查。．．．」、「
納稅義務人對稅捐稽徵機關之復查決定如有不服，得依法提起訴願及行政訴訟。」為
稅捐稽徵法第三十五條第一項第一款及第三十八條第一項所明定。次按「繳納稅捐之
文書，稅捐稽徵機關應於文書所載開始繳納稅捐日期前送達。」、「機關致送人民之
公文，得準用民事訴訟法有關送達之規定。」復為稅捐稽徵法第十八條第四項及公文
程式條例第十三條所規定。又依民事訴訟法第一百三十七條第一項規定：「送達於住
、居所、事務所或營業所，不獲會晤應受送達人者，得將文書付與有辨別事理能力之
同居人或受僱人。」稅捐稽徵機關對於核定稅捐之處分書，若未經合法送達，則其繳
納稅捐之期間、申請復查或救濟期間，自無從起算。本件原告於八十二年三月十五日
及同年四月二十三日分別自亞洲信託投資股份有限公司及中國信託商業銀行定期存款
一○、○○○、○○○元及三、○○○、○○○元到期轉存其配偶侯梅華及其弟李明
宗帳戶，被告以其本次贈與額一三、○○○、○○○元，加計本年度前次贈與額四五
○、○○○元，乃核定本次贈與總額為一三、四五○、○○○元，淨額為一三、○○
○、○○○元。又原告未依規定辦理贈與稅申報，乃按短漏贈與稅額三、○二三、七
五○元處以一倍罰鍰三、○二三、七五○元。原告不服，主張本件繳款書送達不合法
，致其未能依法申請復查，又其並無贈與行為，自不應課徵贈與稅云云，申經被告復
查決定，以本件繳款書之繳納期間為八十六年二月十六日至八十六年四月十五日，並
於八十六年一月九日合法送達，有卷附經大樓管理委員會及管理員簽收之送達回執聯
（該簽收章並未分為Ａ棟或Ｂ棟）影本可稽，復查申請期間應至八十六年五月十五日
屆滿，惟原告於八十六年十一月二十八日始申請復查，已逾應於繳納期間屆滿翌日起
算三十日內申請復查之法定不變期間，乃以復查之程序，顯有不合，予以駁回。原告
不服，提起訴願、再訴願，遞遭決定駁回，固非全然無見。惟查，本件贈與稅核定通
知書載明原告應送達之處所為台北市○○路○段二○八巷七十一號七樓，本件掛號郵
件回執之收文章為八十六年一月九日「喜來福華廈Ｃ１管理委員會」，住址為改編前
承德路六一六巷九一號至一○一號舊址，代收人為「陳毓棟」，有該掛號郵件送達回
執影本附卷可稽。原告訴稱「喜來福花園廣場華廈」有Ａ、Ｂ、Ｃ三棟，原告係屬大
樓Ｂ棟第二樓梯住戶，其前委請律師函詢喜來福華廈管理委員會是否有代收稅單，據
該管理委員會函復略謂：「一、本『喜來福花園廣場華廈管理委員會』之工作範圍僅
限於地下室停車場之管理與車位月租費之收受。二、喜來福華廈各住戶之管理費，乃
由各梯住戶自行負責約雇管理員管理，與本會並無任何關係。三、本會發現稅單收文
章為『喜來福華廈Ｃ１管理委員會』與本『喜來福花園廣場華廈管理委員會』並不相
同也無關連。四、『陳毓棟』從未擔任本會管理員，與本會並無任何瓜葛。」云云。
另據喜來福花園廣場華廈管理委員會主任委員鄭炫榮於八十七年四月八日在台灣士林
地方法院執行調查筆錄證稱：喜來福花園廣場華廈大樓共有Ａ、Ｂ、Ｃ三棟，各有自
治委員會，我們Ａ棟有五梯，Ｂ、Ｃ棟各有二棟梯。每梯有自治委員會，各聘管理員
，管理委員會只有一個（即喜來福花園廣場華廈管理委員會）等語。依上開供詞及說
明函，系爭贈與稅核定通知書既僅蓋用「喜來福華廈Ｃ１管理委員會」，而非蓋用「
喜來福花園廣場華廈管理委員會」或其分支之Ｂ棟自治委員會，且該代收人「陳毓棟
」究係由「喜來福花園廣場華廈管理委員會」所僱用？或由「喜來福華廈Ｃ１管理委
員會」或該Ｃ１自治委員會所僱用？尚欠明瞭。又喜來福花園廣場華廈管理委員會是
否確如上開函所稱無權代收應送達予住戶之文件？均有詳予調查之必要。若該代收人
「陳毓棟」並非「喜來福花園廣場華廈管理委員會」或其分支之Ｂ棟自治委員會所僱
用，能否認定「陳毓棟」係以受僱人之身分簽收本件贈與稅核定通知書，進而認定該
文書已由原告合法收受，不無疑問。次查，被告雖辯稱：於八十六年十二月十二日派
員親至該址及鄰近保仁宮實地查證結果，每棟雖設有守衛室，然並無人看守，實際管
理員只有一人，即本件繳款書代收人「陳毓棟」（其已因年終獎金問題離職），而該
大廈既僅有一管理委員會，且經實地查訪僅聘僱一名管理員負責全部文件之收發，並
非各自治委員會各自僱用管理員，是Ａ、Ｂ、Ｃ棟均屬同一管理委員會，其收件章應
包括Ｃ棟及Ｂ棟之住戶，有關郵件由該委員會代收無誤，簽收人「陳毓棟」係屬喜來
福華廈管理委員會，為全體住戶之受僱人，本件繳款書之掛號郵件收件回執，由管理
員代收並加蓋大廈管理委員會收發專用章，其送達即屬合法云云。然查被告派員實地
調查時，所指詢問喜來福花園廣場附近的「保仁宮」，得知「以前有一個專門收掛號
信之人」，回答之人究竟是誰？與喜來福花園廣場有何關係？其是否確實瞭解喜來福
花園廣場各棟住戶收信情形？如何認定「以前有一個專門收掛號信之人」即為陳毓棟
？何以本件繳款書應送達Ｂ棟之住戶，竟蓋用Ｃ１委員會之收發專用章？是否另有Ｂ
棟或Ａ棟收發專用章？是否均由「陳毓棟」保管使用？而本件繳款書代收人「陳毓棟
」是否為喜來福華廈全體住戶之受僱人？確有進一步調查之必要。被告未經詳予究明
，遽認「該幾棟大樓只有一個管理人員（即雙掛號回執之簽收人）」，殊嫌率斷。復
查及一再訴願決定以系爭文書之掛號郵件收件回執，已由管理員代收並加蓋大廈管理
委員會收發專用章，其送達即屬合法，是系爭贈與稅及罰鍰已因原告逾期申請復查而
告確定，而遞從程序上駁回原告之復查、訴願及再訴願，自有可議。原告起訴意旨執
以指摘，非無理由。爰將再訴願決定、訴願及復查決定均予撤銷，由被告再行調查後
另為適法之處分，以昭折服。至兩造其餘訴辯事由，不另審論，併此敘明。
據上論結，本件原告之訴為有理由，爰依行政訴訟法第二十六條前段，判決如主文。
中    華    民    國     八十九      年      五      月     二十六      日
                    行 政 法 院 第 五 庭
                                審 判 長 評  事      廖  政  雄
                                         評  事      趙  永  康
                                         評  事      沈  水  元
                                         評  事      林  清  祥
                                         評  事      姜  仁  脩
右  正  本  證  明  與  原  本  無  異
                                         法院書記官  葛  雅  慎
中    華    民    國     八十九      年      五      月     二十六      日


司法院資訊處製作；財團法人民間司法改革基金會備份。
